【裁判字號】    98,審易,3323
【裁判日期】    990428
【裁判案由】    竊盜
【裁判全文】
臺灣高雄地方法院刑事判決            98年度審易字第3323號
公  訴  人  臺灣高雄地方法院檢察署檢察官
被      告  乙○○
上列被告因竊盜案件，經檢察官提起公訴（98年度偵字第32185
號），本院判決如下：
    主  文
乙○○犯攜帶兇器踰越牆垣竊盜未遂罪，累犯，處有期徒刑壹年
。扣案之鉗子、扳手各壹支，均沒收。
    事  實
一、乙○○前於民國93年間，因施用毒品案件，經本院以94年度
    訴緝字第177 號判處有期徒刑8 月確定，並於95年7 月9 日
    執行完畢。詎乙○○仍不知悔改，竟基於意圖為自己不法所
    有之犯意，攜帶其所有而客觀上得以危害人生命、身體可供
    兇器使用之鉗子、扳手各1 支，於98年10月25日上午10時25
    分許，至甲○○所有位於高雄縣大寮鄉○○村○○街185 號
    對面之停車場外，以攀爬翻越甲○○設於該處之鐵皮圍牆，
    進入該停車場內，再持其攜帶之上開鉗子與扳手各1 支，進
    行拆解甲○○所有放置於停車場內之車號611-HS號曳引車之
    電瓶2 顆，將固定電瓶之鐵絲鬆脫，而著手竊取電瓶之際，
    適為甲○○在高雄縣大寮鄉○○村○○街185 號住處3 樓發
    現，遂前往停車場制止乙○○，並報警處理，嗣因警據報趕
    抵現場，當場逮捕乙○○，並扣得乙○○所有而供其竊盜犯
    罪所用之鉗子、扳手各1 支，乙○○因而未能竊得任何財物
    。
二、案經高雄縣政府警察局林園分局報告臺灣高雄地方法院檢察
    署檢察官偵查起訴。
    理  由
一、被告明知證人即被害人甲○○於警詢所為之陳述，係屬被告
    以外之人於審判外之陳述，具有刑事訴訟法第159 條規定，
    不得為證據之情事，於本院審判期日，未聲明異議，而證人
    甲○○於警詢所為陳述作成時之狀況，並無任何違反自由意
    志或遭製作筆錄員警誘導陳述之情形，本院認為適當，依刑
    事訴訟法第159 條之5 第1 項之規定，為傳聞法則之例外，
    應有證據能力。
二、訊據被告固不否認於上揭時間，攜帶其所有之鉗子、扳手各
    1 支，攀爬翻越甲○○設於停車場周圍之鐵皮圍牆，進入停
    車場內，嗣為警逮捕等事實，惟矢口否認有何竊盜未遂之犯
    行，辯稱：其跨越停車場外圍之鐵皮圍牆，進入停車場之目
    的，並非要行竊，扣案的鉗子與扳手，均是其工作使用之工
    具，當天其進入停車場內小便，只是觀看甲○○停放於停車
    場內的曳引車，甲○○就到場將其制伏，其完全無機會碰觸
    曳引車的電瓶云云。惟查，上揭犯罪事實，業據被告於警詢
    供稱：「我於98年10月25日10時25分許進入該處行竊的。我
    是從旁邊的較矮圍牆翻牆進入的」、「我是要行竊在停放在
    該處之曳引車上裝置之電瓶」、「（問：你是否已經動手行
    竊？) 答：我已經將固定電瓶的鐵絲線鬆開了」、「（問：
    所查獲作案工具鐵鉗子與扳手各1 支是作何用途的？）答：
    是用來拆電瓶的」等語不諱，核與證人甲○○證稱：「於98
    年10月25日10時30分許，在高雄縣大寮鄉○○村○○街185
    號住處3 樓聽見停車場有狗吠聲時，外出查看時發現竊賊一
    人正在該停車場內竊取我停放於該處之曳引車611- HS 號車
    上的電瓶2 個」、「我馬上下樓進入該停車場內從後面持木
    棍打該名竊賊並將其制伏，立刻打110 報案之後警察前來，
    並在竊賊褲子左側口袋內發現作案工具扳手及鉗子各1 把」
    、「（問：警察於現場發現該曳引車611- HS 號置放電瓶處
    的鐵絲線遭鬆開是否為竊賊所為？）答：是的」、「（問：
    電瓶的螺絲鐵絲線有被鬆開嗎？）答：有，鐵絲是綁電瓶跟
    上面的保護墊」等語，以及證人即到場查獲被告之警員李勇
    毅證稱：「民眾報案，我去現場的時候，他（指被告）已經
    被現場民眾制伏，在被告褲子裡搜到工具，被告說這是拿來
    拆電瓶的」、「（問：現場是否為圍籬所圍起來的空地？）
    答：是的」、「（問：被告如何進去？）答：圍籬有比較高
    跟比較矮的地方，被告是從比較矮的地方跨越進去的」、「
    （問：被告有無說他是拿工具怎麼竊取電瓶的嗎？）答：我
    問他工具是否竊取電瓶用的，他說是」等語相符，此外，並
    有現場照片6 張附卷可稽，且有被告所有而供其犯本件竊盜
    罪所用之鉗子、扳手各1 支扣案可憑，被告上揭加重竊盜未
    遂犯行，已堪認定。被告於本院審判期日，雖否認行竊，惟
    其於警詢時，先坦承攜帶扣案之鉗子與扳手行竊未遂，於偵
    查中則改稱：其未使用扣案之鉗子與扳手，其係以徒手將鐵
    絲鬆開，準備竊取電瓶云云，雖否認攜帶兇器行竊，但並未
    否認著手竊取電瓶之事實，再於本院99年3 月18日準備程序
    中，辯稱：案發當日，其僅徒手行竊，但尚未鬆脫電瓶的電
    池，即遭甲○○制伏云云，亦未否認其進入停車場之目的，
    在於竊取電瓶之事實，嗣於本院審判期日，始否認進入停車
    場之目的，在於行竊，是被告歷次所為之陳述，均非一致，
    且有避重就輕之現象，本院審酌被告確係跨越靠近停車場大
    門較矮之鐵皮圍牆，進入停車場內，此據被告自承在卷，並
    有現場照片6 張在卷可憑，核與證人李勇毅證述情節相符，
    因被告如何進入停車場內，以及如何著手竊取甲○○所有曳
    引車上之電瓶，僅被告最為知悉，倘若被告並非以跨越鐵皮
    圍牆方式進入，且未使用扣案之鉗子與扳手行竊，證人李勇
    毅亦不可能知悉，證人李勇毅即不可能為前揭之證述，又被
    告除於本院審判期日外，其餘歷次陳述，均不否認其進入停
    車場目的，在於行竊，而現場照片6 張顯示甲○○所有甲○
    ○上之電瓶與橡皮墊間，確無任何鐵絲綑綁，堪認電瓶與橡
    皮墊間之鐵絲，已遭被告持扣案之鉗子與扳手鬆脫，被告辯
    稱：其進入停車場內之目的，在於小便云云，要屬片面卸責
    之詞，而不足採。從而，本案事證明確，被告所辯不足採信
    ，被告加重竊盜犯行，應予依法論科。
三、論罪科型：
  (一)按刑法第321 條第1 項第3 款之攜帶兇器竊盜罪，係以行為
    人攜帶兇器竊盜為其加重條件，此所謂兇器，其種類並無限
    制，凡客觀上足對人之生命、身體、安全構成威脅，具有危
    險性之兇器均屬之，且祇須行竊時攜帶此種具有危險性之兇
    器為已足，並不以攜帶之初有行兇之意圖為必要，最高法院
    79年臺上字第5253號著有判例可資參照。被告以扣案之鉗子
    、扳手行竊，而該鉗子、扳手各1 支，為金屬製品，材質堅
    硬，業經本院於99年4 月14日當庭勘驗屬實，是扣案之鉗子
    、扳手各1 支，在客觀上顯足以危害人之生命、身體，依上
    開判例意旨，自屬兇器無訛。
  (二)核被告所為，係犯刑法第321 條第2 項、第1 項第2 款、第
    3 款攜帶兇器踰越牆垣竊盜未遂罪。檢察官認被告係犯刑法
    第321 條第2 項、第1 項第3 款之攜帶兇器竊盜未遂罪，容
    有誤會，惟其加重條件雖有增加，但因仍屬構成要件及法條
    相同之罪，無庸變更起訴法條。
  (三)被告前因施用毒品案件，經法院判處有期徒刑8 月確定，並
    於95年7 月9 日執行完畢，有臺灣高等法院被告前案紀錄表
    1 份在卷可佐，被告於有期徒刑執行完畢後，5 年內故意再
    犯本件有期徒刑以上之罪，為累犯，應依刑法第47條第1 項
    規定加重其刑。
  (四)另被告雖已著手犯罪行為之實行，惟未生犯罪之結果，為未
    遂犯，爰依刑法第25條第2 項之規定，按既遂犯之刑度減輕
    其刑，並與前開加重部分，依法先加後減之。
  (五)本院審酌被告曾因施用毒品案件，經法院判刑並執行完畢之
    前科紀錄，已如前述，素行不良，而被告正值壯年，不思以
    正當方法賺取財物，竟貪圖小利攜帶兇器侵入他人停車場內
    行竊，破壞他人對財產權之支配，危害社會治安，行為實無
    可取，雖被告著手竊取財物之價值非鉅，且因遭甲○○即時
    發現制止，致未能竊得任何財物，致犯罪所生損害有限，然
    被告於審理前間，飾詞狡辯，耗費司法資源，並無悔意，並
    斟酌被告之犯罪動機、手段、知識程度等一切情狀，量處如
    主文所示之刑，以資懲儆。扣案之鉗子、扳手各1 支，為被
    告所有，已據被告自承在卷，因本院業已認定該扣案之鉗子
    與扳手均係供本件竊盜犯罪所用之物，爰均依刑法第38條第
    1 項第2 款之規定，併予宣告沒收。
據上論斷，應依刑事訴訟法第299 條第1 項前段，刑法第321 條
第2 項、第1 項第2 款、第3 款、第47條第1 項、第25條第2 項
、38條第1 項第2 款，判決如主文。
本案經檢察官黃齡慧到庭執行職務。
中    華    民    國    99    年    4     月    28    日
                  刑事第十庭  法  官  高增泓
以上正本證明與原本無異。
如不服本判決，應於判決送達後10日內，向本院提出上訴狀。
中    華    民    國    99    年    4     月    28    日
                              書記官  王淑娟
附錄本案論罪科刑法條全文：
刑法第321條
犯竊盜罪而有下列情形之一者，處6 月以上、5 年以下有期徒刑
：
  一  於夜間侵入住宅或有人居住之建築物、船艦或隱匿其內而
      犯之者。
  二  毀越門扇、牆垣或其他安全設備而犯之者。
  三  攜帶兇器而犯之者。
  四  結夥三人以上而犯之者。
  五  乘火災、水災或其他災害之際而犯之者。
  六  在車站或埠頭而犯之者。
前項之未遂犯罰之。

司法院資訊處製作；財團法人民間司法改革基金會備份。
